臺灣桃園地方法院民事裁定　　　　　 100年度消債抗字第17號
抗　告　人
即　債權人　萬榮行銷股份有限公司
法定代理人　劉五湖
相　對　人
即　債務人　張嘉玲
上列抗告人因聲明異議事件，對於民國100年2月17日本院所為10
0年度事聲字第5號裁定提起抗告，本院裁定如下：
    主  文
抗告駁回。
抗告費用新臺幣壹仟元由抗告人負擔
    理  由
一、按更生或清算之程序，除本條例別有規定外，準用民事訴訟
    法之規定，消費者債務清理條例（下稱消債條例）第15條定
    有明文。次按對於裁定，得為抗告，但別有不許抗告之規定
    者，不在此限。抗告法院認抗告有理由者，應廢棄或變更原
    裁定；非有必要，不得命原法院或審判長更為裁定。抗告法
    院認抗告無理由者，應為駁回之裁定。民事訴訟法第482 條
    、第492條及第495條之1第1項準用同法第449條第1項復有明
    定。本件抗告人對於本院司法事務官於99年12月10日裁定認
    可之更生方案不符而聲明異議，司法事務官認其異議無理由
    送請本院裁定，經本院作成100年度事聲字第5號裁定駁回其
    異議。抗告人不服前開本院裁定而為抗告之提起，揆諸上揭
    法文意旨，本件因無不許抗告之規定，抗告人提起本件抗告
    ，應認為已具備合法要件，先予敘明。
二、本件抗告意旨略以：按有下列情形之ㄧ者，法院應不認可更
    生方案，九、債務人有虛報債務、隱匿財產，或對於債權人
    中之一人或數人允許額外利益，情節重大，消債條例第63條
    第1項第9款定有明文。相對人陳稱其自99年1 月起即轉職至
    寬福護理之家，每月薪資收入約新臺幣（下同）32,492元，
    然查相對人轉職前曾於中華民國紅十字會台灣省桃園縣支會
    （下稱紅十字會桃縣支會）就職，每月薪資至少有38,910元
    ，相對人既自認經濟困難而聲請更生，端不可能放棄較為豐
    厚收入之工作轉而謀取薪資為低的工作，再者，經抗告人去
    電紅十字會桃縣支會得知相對人至今尚為該支會領有薪資之
    服務人員，是本件債務人聲請更生事件，恐有前揭隱匿財產
    ，法院不應認可更生方案之情事，況迄今相對人仍未提出其
    自紅十字會桃縣支會之去職證明，故懇請鈞院復依職權重
    調查，為此，爰依法提起抗告，請求廢棄原認可更生方案之
    裁定及原審駁回異議之裁定等語。
三、相對人於更生程序進行期間，陳稱其任職於寬福護理之家，
    平均每月薪資扣除勞健保後約可實領32,492元，有薪資明細
    影本可稽，此外別無其他可供換價之財產，惟抗告人主張相
    對人除寬福護理之家每月固定薪資外，尚有紅十字會桃縣支
    會之薪資收入，是有消債條例第63條第1 項第9 款以隱匿財
    產、收入、不正當方法使更生可決之情事一節，然查：
(一)、本件相對人前向本院聲請消費者債務清理之更生程序，經本
    院於99年6 月25日以99年度消債更字第60號裁定，自99年7
    月5 日上午9 時起開始更生程序乙節，業經本院依職權調閱
    上開民事卷宗查閱無訛，堪予認定。
(二)、至抗告人主張相對人有消債條例第63條第1 項第9 款以隱匿
    財產、收入、不正當方法使更生可決之情事一節，經查：相
    對人實係自99年1 月1 日即非紅十字會桃縣支會之員工，抗
    告人指稱其迄今尚有領取桃縣支會薪資，是有消債條例第63
    條第1 項第9 款不正當方法使更生可決之情事云云，應非真
    實，此有桃縣支會5 月18日紅桃支總字第1000000093號函及
    其所附相對人97、98年間各類所得暨免扣繳憑單，在卷可佐
    ，堪信屬實。
(三)、另相對人於更生程序進行期間，陳稱其任職於寬福護理之家
    ，平均每月薪資扣除勞健保後約可實領32,492元，此有勞工
    保險被保險人投保資料表及薪資明細影本可稽，此外別無其
    他可供換價之財產，業經本院依職權調閱上開卷宗確認無訛
    ，堪信屬實。復參以債務人所提出之更生方案，其條件為：
    債務人以每月為1 期，每期清償金額為12,000元，分96期清
    償、為期8 年、清償成數為21.59%，自更生方案確定後之次
    月15日為第1 期首繳日，並應於每期當月15日前分別匯款予
    各債權人。本件清償成數雖為21.59%，惟清償成數與更生方
    案是否公允無必然之關係，而債務人每月收入平均為32,429
    元，扣除每月清償金額12,000元後，所餘20,492元，為債務
    人及其母親每月生活費用，僅略高於內政部所公佈臺灣省10
    0 年度每人每月最低生活費標準9,829 元，顯見債務人所列
    支出並未逾一般人之生活程度而屬合理，況債務人母親名下
    並無資產，其97年度年所得僅59,904元，是債務人提出還款
    金額為每月12,000元堪認其確已盡清償之誠意，是原裁定業
    已審酌債權人與債務人之利益衡平、債務人之償債能力與清
    償誠意以及社會公益等因素，亦難謂原裁定認可之更生方案
    條件有何不公允之處。
(四)、綜上，抗告人陳稱相對人尚有領取紅十字會桃縣支會薪資，
    恐有消債條例第63條第1 項第9 款以隱匿財產、收入、不正
    當方法使更生可決之情事一節，應非真實，復按債務人有薪
    資、執行業務所得或其他固定收入，法院認更生方案之條件
    公允者，得不經債權人會議可決，逕依債務人之聲請或依職
    權以裁定認可更生方案。消債條例第64條第1 項定有明文。
    本院99年度司執消債更字第71號裁定以相對人確有薪資、執
    行業務所得或其他固定收入，相對人所提更生方案核屬公允
    ，復無消費者債務清理條例第63條、第64條第2 項規定不應
    認可之消極事由存在，不經債權人會議可決而依職權認可更
    生方案，於法亦無不合。從而，原審裁定駁回抗告人之異議
    ，於法並無違誤。抗告意旨指謫原裁定疏未斟酌債務人尚有
    紅十字會桃縣支會薪資乙事，求予廢棄云云，並非真實，其
    抗告為無理由，自應予駁回。
四、據上論結，本件抗告為無理由，依消費者債務清理條例第15
    條，民事訴訟法第495 條之1 第1 項、第449 條第1 項、第
    95條、第78條，裁定如主文。
中    華    民    國   100    年    5     月    27    日
                  民事第三庭  審判長法  官 張益銘
                                    法  官 林靜梅
                                    法  官 陳筱蓉
本裁定不得再抗告。
中    華    民    國    100   年    5     月    27    日
                                    書記官  蔡佩媛